【裁判字號】    97,上易,1774
【裁判日期】    970827
【裁判案由】    竊盜等
【裁判全文】
臺灣高等法院刑事判決                97年度上易字第1774號
上  訴  人
即  被  告  丙○○
上  訴  人
即  被  告  丁○○
                      之7號9.
上列上訴人等因竊盜等案件，不服臺灣臺北地方法院九十六年度
訴字第一五八九號，中華民國九十七年四月十一日第一審判決（
起訴案號：臺灣臺北地方法院檢察署九十六年度偵字第一九二一
九號），提起上訴，本院判決如下：
    主  文
上訴駁回。
    理  由
一、按不服地方法院之第一審判決而上訴者，應向管轄第二審之
    高等法院為之；上訴書狀應敘述具體理由；第二審法院認為
    上訴書狀未敘述理由或上訴有第三百六十二條前段情形，應
    以判決駁回之，刑事訴訟法第三百六十一條第一項、第二項
    項、第三百六十七條前段明文規定。而所謂具體理由，必係
    依據卷內既有訴訟資料或提出新事證，指摘或表明第一審判
    決有何採證認事、用法或量刑等足以影響判決本旨之不當或
    違法，而構成應予撤銷之具體事由，始克當之（例如：依憑
    證據法則具體指出所採證據何以不具證據能力，或依憑卷證
    資料，明確指出所為證據證明力之判斷如何違背經驗、論理
    法則）；倘僅泛言原判決認定事實錯誤、違背法令、量刑失
    之過重或輕縱，而未依上揭意旨指出具體事由，或形式上雖
    已指出具體事由，然該事由縱使屬實，亦不足以認為原判決
    有何不當或違法者（例如：對不具有調查必要性之證據，法
    院未依聲請調查亦未說明理由，或援用證據不當，但除去該
    證據仍應為同一事實之認定），皆難謂係具體理由，俾與第
    二審上訴制度旨在請求第二審法院撤銷、變更第一審不當或
    違法之判決，以實現個案救濟之立法目的相契合，並節制濫
    行上訴（最高法院九十七年度臺上字第八九二號判決參照）
    。是倘上訴人之上訴書狀雖敘述上訴理由，形式上雖已指出
    具體事由，然該事由縱使屬實，亦不足以認為原判決有何不
    當或違法者，即與未敘述具體理由無異，所為上訴，即非適
    法。
二、經查：本件原判決依同案被告翁水影、及證人乙○○、甲○
    ○、李炳霖、陳秋強、洪宏群之證詞，卷附遭竊汽車車窗被
    破壞之照片二紙，遭竊行動電話及裝該行動電話之面紙盒照
    片各一紙為據，認定被告等確有結夥三人攜帶兇器竊盜及毀
    壞他人汽車右前車窗玻璃之犯行，並審酌被告等之犯罪動機
    、目的、涉案程度、犯意聯絡、行為分擔內容、朋分竊得財
    物之種類、破壞物品之種類、破壞之手段，暨被告等到案後
    供陳反覆，殊無反省之心等一切情狀，判處被告丙○○、丁
    ○○結夥三人以上攜帶兇器竊盜，丙○○處有期徒刑一年二
    月，丁○○處有期徒刑一年一月；又共同損壞他人之汽車右
    前車窗玻璃，足以生損害於他人，各處有期徒刑三月，丙○
    ○應執行有期徒刑一年三月，丁○○應執行有期徒刑一年二
    月，及扣案之十字螺絲起子、老虎鉗、電線斜口鉗、尖嘴鉗
    、鐵鎚、手電筒等，均諭知沒收等情，均已詳敘其所憑證據
    、認定理由及量刑依據。從形式上觀察，原判決並無認定事
    實錯誤、量刑瑕疵或違背法令之情形。
三、本件上訴人即被告丁○○不服原判決，提起上訴猶否認犯罪
    ，辯稱案發當日係遭同案被告丙○○及翁水影邀約酒敘，不
    知其二人之作為云云；被告丙○○提起上訴亦否認犯罪，辯
    稱案發當日，其未與丁○○和翁水影見到面，翁水影於審理
    庭訊時亦稱其於警詢筆錄所述係卸責之詞，本件係其個人所
    為云云。然被告上揭辯解，業經原審詳為調查詰問，並於原
    判決內詳予論述指駁，本件上訴理由仍執前詞否認犯罪，未
    具體指摘原判決關於認定事實及適用法律，有何違法或不當
    之處。依前揭說明，本件上訴不合法定程式，應予駁回，並
    不經言詞辯論為之。
據上論斷，應依刑事訴訟法第三百六十七條前段、第三百七十二
條，判決如主文。
中    華    民    國    97    年    8     月    27    日
                  刑事第十八庭  審判長法  官  吳鴻章
                                      法  官  段景榕
                                      法  官  陳健順
以上正本證明與原本無異。
不得上訴。
                                      書記官  朱家惠
中    華    民    國    97    年    8     月    27    日


司法院資訊處製作；財團法人民間司法改革基金會備份。
